臺灣高等法院刑事判決　　　　　　　　94年度上易字第1210號
上　訴　人　臺灣桃園地方法院檢察署檢察官
被　　　告　庚○○
上列上訴人因被告竊盜案件，不服臺灣桃園地方法院93年度易字
第1355號，中華民國94年5月27日第一審判決（起訴案號：臺灣
桃園地方法院檢察署93年度偵字第16651號、17043號；併辦案號
：94偵字第547號、第1960號、第10974號、13084號），提起上
訴，本院判決如下：
    主  文
原判決撤銷。
庚○○共同連續踰越牆垣，於夜間侵入有人居住之建築物竊盜，
處有期徒刑貳年貳月，扣案之鑰匙計陸支，均沒收。
    事  實
一、庚○○於民國93年間因染上毒癮，為籌錢購買毒品施用，竟
    基於意圖為自己不法所有之概括犯意，先後於：(1)93年10月
    3 日凌晨某時，與真實姓名、年籍均不詳、綽號「阿忠」之
    成年男子基於共同犯意聯絡，一起前往桃園縣龜山鄉○○村
    ○○路國光巷一之一號東鉅實業股份有限公司（以下簡稱東
    鉅公司）前，共同以不詳之方法竊取鈺豐公司所有而提供於
    東鉅公司使用之PU樹脂不鏽鋼空桶二個（空桶一個重達280
    公斤），後於同年月8 日上午5 、6 時許，與「阿忠」聯絡
    後，二人一起至桃園縣桃園市○○○路與寶慶路口將該二個
    PU 樹 脂不鏽鋼空桶運往同市○○路與春日路口的某回收場
    前，欲出售於該回收場以換取現金，嗣於同日上午10時30分
    許，因行經該處之路人張銀成懷疑該二個PU樹脂不鏽鋼空桶
    為其公司所失竊，乃立即報警，經警到場查獲被告，「阿忠
    」則趁隙逃逸，並由該PU樹脂不鏽鋼空桶上之電話聯絡到失
    主鈺豐公司人員丙○○，經丙○○指認明確及領回。(2)93年
    10月14日凌晨3 時許，在同縣市○○路福安公園旁，以其所
    有之鑰匙1 支竊取巧可小吃店所有而由戊○○使用之車牌號
    碼LS-2922 號自小貨車一部。(3)93年10月15日上午6 時許，
    駕駛上開竊得之自小貨車搭載不知情之楊崇淦（已由檢察官
    為不起訴處分確定）前往桃園縣桃園市○○街，庚○○將自
    小貨車停於龍壽街一八四巷口後，即自行進入一八四巷內以
    徒手方式竊取甲○○所有而停放於巷內之白鐵小吃攤架一台
    ，當庚○○將白鐵小吃攤架推出巷口即為警當場查獲，並扣
    得其所有而供竊取上開自小貨車之鑰匙一支。(4)93年10月30
    日上午6時許，與楊崇淦 (已經另案判決有罪確定)基於意圖
    為自己不法所有之共同犯意聯絡，在桃園縣桃園市○○路○
    段418號前，共同竊取己○○所有之冰箱一臺。(5)93年12 月
    19日下午6時40分許，在桃園縣桃園市○○路與福清街口，
    見坤業化工興業有限公司所有，平日由丁○○使用之車牌號
    碼5L -3643號自小貨車之駕駛座車門未鎖，即基於竊取該自
    小客車之犯意，徒手開啟前開自小客車車門進入車內，並以
    其所有之鑰匙1串 (計3支)先後插入該車電門，欲啟動引擎
    以竊取該車，惟尚未啟動引擎即為巡邏員警當場查獲，並扣
    得鑰匙1串 (計3支)。(6)93年12月27日晚上7時40分許，在桃
    園縣桃園市○○路一五八號前，持其所有之鑰匙2支竊取家
    家煤氣有限公司所有之車牌號碼V9-930 5號自小貨車，為該
    公司負責人辛○○發現而隨後追趕，並報警處理，庚○○始
    於同日晚上7時45分許，在桃園縣桃園市○○路與建國路口
    為警查獲，並扣得鑰匙2支。(7)94年6月6日夜間9時許，與徐
    昇濤基於意圖為自己不法所有之概括犯意聯絡，共騎一部機
    車前往位於桃園縣三民路2段198號由乙○○住居其內之「揚
    名鰻魚包裝廠」，由庚○○於圍籬外把風，徐昇濤則從鐵製
    圍籬缺口踰越其內，竊取該乙○○所有不鏽鋼鍋蓋11個 (價
    值新臺幣5500元)，得手後，與庚○○一同搬離至機車上，
    再由庚○○騎乘上述機車後載徐昇濤離去，適為現場附近巡
    邏之警員查覺行跡可疑，而於同日夜間9時10分許，在同鄉
    ○○路○段342號前當場查獲。
二、案經桃園縣警察局桃園分局先後報請臺灣桃園地方法院檢察
    署檢察官偵查起訴，暨經該分局及桃園縣警察局大溪分局先
    後報請臺灣桃園地方法院檢察署檢察官移送併案審理。
    理  由
一、訊之被告庚○○對於上揭犯罪事實，其已坦承有事實欄(1)至
    (7)所示之竊盜犯行，核與被害人丙○○、戊○○、甲○○、
    、己○○、丁○○、辛○○及乙○○於警偵詢所述之失竊情
    節相符，並有丙○○、戊○○、甲○○、丁○○、辛○○及
    等人所出具之贓物領據在卷可稽，且有車牌號碼LS-2922號
    、5L-3643號及V9-9305號自小貨車車籍作業系統-查詢認可
    資料各一紙、車牌號碼LS- 2922自小貨車及車內照片四張、
    不銹鋼小吃攤架暨竊取地點照片四張、車牌號碼5L-3643號
    自小貨車查獲現場照片四張、車牌號碼V9-9305號自小貨車
    查獲現場照片二張及翻拍相片四張等附卷可證，復有被告所
    有供作案用之鑰匙共6支扣案可資佐證，堪認被告自白與事
    實相符。事證已臻明確，被告之上開竊盜犯行洵堪認定，應
    予依法論科。
二、核被告庚○○所為如事實欄(1)、(2)、(3)、(4)、(6)所為，係犯
    刑法第320條第1項之竊盜罪；事實欄(5)所為，係犯刑法第
    320條第3項、第1項之竊盜未遂罪；事實(7)所為，係犯刑法
    第321條第1項第1、2款之加重竊盜犯行。被告就事實欄(1)、
    (4)、(7)所示之竊盜犯行，分別與綽號「阿忠」之成年男子、
    楊崇淦、徐昇濤，有犯意聯絡與行為分擔，為共同正犯。被
    告先後5次普通竊盜既遂、1次普通竊盜未遂及1次加重竊盜
    既遂之犯行，因時間緊接，所犯為基本構成要件相同之罪，
    顯係基於概括犯意反覆為之，為連續犯，應依刑法第56條之
    規定，論以情節較重之加重竊盜既遂罪，並依法加重其刑。
    又被告所為事實欄(4)、(5)、(6)、(7)所示之犯行，雖未據檢察
    官起訴，惟被告所為此部分之犯行與其餘業經檢察官起訴之
    竊盜犯行間，有連續犯之裁判上一罪之關係，為起訴效力所
    及，基於審判不可分之原則，本院自應一併加予審理。原審
    據以論罪科刑，原非無見，惟未及審酌事實欄(4)、(7)之竊盜
    事實，尚有不合，檢察官上訴意旨指摘原審判決此部分不當
    ，為有理由，自應由本院將原審判決撤銷，自行改判。爰審
    酌被告年輕力壯，四體健全，竟不思循正當工作以獲取生活
    所需，反竊盜他人之物變賣，且為警查獲後，仍不知悔改，
    一犯再犯，顯見毫無悛悔之意，及其犯罪之動機、目的、手
    段、犯罪之次數，犯罪所生之危害，及犯罪後之態度尚可等
    一切情狀，量處如主文所示之刑。如事實欄所示之扣案鑰匙
    共6支（93年度偵字第17043號案1支，94年度偵字第547號案
    1串計3支、94年度偵字第1960號案2支），均為被告所有，
    且係供被告犯本案竊盜所用之物，業據被告於本院審理時供
    述在卷，應依刑法第38條第1項第2款之規定，予以宣告沒收
    。
據上論斷，應依刑事訴訟法第369條第1項前段、第364條、第299
條第1項前段，刑法第28條、第56條、第321條第1項第1、2款，
判決如主文。
本案經檢察官郭弘佑到庭執行職務。
中　　華　　民　　國　　94　　年　　8　　月　　30　　日
　　　　　　　　　刑事第三庭審判長法　官  楊照男
　　　　　　　　　　　　　　　　  法　官  王詠寰
　　　　　　　　　　　　　　　　  法　官  江振義
以上正本證明與原本無異。
不得上訴
                                  書記官  劉文美
中　　華　　民　　國　　94　　年　　9　　月　　2 　　日
附錄：本案論罪科刑法條全文
中華民國刑法第321條
犯竊盜罪而有左列情形之一者，處六月以上、五年以下有期徒刑
：
一  於夜間侵入住宅或有人居住之建築物、船艦或隱匿其內而犯
    之者。
二  毀越門扇、牆垣或其他安全設備而犯之者。
三  攜帶兇器而犯之者。
四  結夥三人以上而犯之者。
五  乘火災、水災或其他災害之際而犯之者。
六  在車站或埠頭而犯之者。
前項之未遂犯罰之。
